臺灣桃園地方法院民事判決　　　　　　　　　　　　九十一年度重訴字第三五三號
　　原　　　告　　台灣中小企業銀行股份有限公司
　　法定代理人　　甲○○
　　訴訟代理人　　丙○○
　　被　　　告　　昌峰股份有限公司
　　法定代理人　　乙○○
　　被　　　告　　戊○○
　　　　　　　　　己○○
　　　　　　　　　丁○○
右當事人間清償債務事件，本院判決如左：
    主    文
被告應連帶給付原告新台幣貳仟陸佰壹拾玖萬貳仟肆佰伍拾伍元及自民國九十一年七
月七日起至清償日止，按年息百分之三點九二五計算之利息，其逾期在六個月以內者
按上開利率百分之十，逾期超過六個月以上者，按上開利率百分之二十加計違約金。
訴訟費用由被告連帶負擔。
    事    實
一、原告方面：
  （一）聲明：如主文第一項所示。
  （二）陳述：被告昌峰股份有限公司（下稱昌峰公司）於民國九十一年二月六日邀
        同其餘被告乙○○、戊○○、己○○、丁○○為連帶保證人，簽定『中長期
　　　　貸款契約』，並據以於九十一年二月二十七日向原告借得新台幣（下同）二
　　　　千八百萬元，約定借款期間自九十一年二月二十七日起至九十六年二月二十
　　　　七日止，本金共分六十期攤還，第一期至第五十九期每期攤還金額五十二萬
　　　　二千三百二十三元，最後一期攤還金額為五十二萬二千三百一十三元，第一
　　　　期攤還日為九十一年三月二十七日，第二期至第六十期於每年每月二十七日
　　　　攤還。利率依郵匯局二年期定期儲蓄存款機動利率加一點六五個百分點即百
　　　　分之四點五二五計付，並於該項利率調整時，隨同調整。遲延清償時，除仍
　　　　按上開利率計息外，逾期在六個月以內者，依上開約定利率百分之十，逾期
　　　　超過六個月者，依上開約定利率百分之二十計付違約金。上開債務被告昌峰
　　　　公司除繳至九十一年七月六日止之本息外，本金於九十一年七月二十七日應
　　　　攤還而未攤還，已因逾期而視為全部到期，目前尚欠本金二千六百一十九萬
　　　　二千四百五十五元，及按逾期當時郵匯局二年期定期儲蓄存款機動利率百分
　　　　之二點二七五加一點六五個百分點即百分之三點九二五計算，自九十一年七
　　　　月七日起至清償日止之利息與逾期違約金，迄未清償，迭經催討無效，依據
　　　　消費借貸之法律關係請求被告昌峰公司給付所餘之借款、利息及違約金，另
　　　　其餘被告為連帶保證人，依法亦應連帶負清償之責。
  （三）證據：提出中長期貸款契約及其借據各一份、授信約定書五紙、撥收付款傳
        票三紙、原告連線作業通用查詢驗證單一份、郵匯局二年定期儲金利率資料
        表一份為證。
二、被告昌峰公司、乙○○、戊○○、己○○方面：
  （一）聲明：原告之訴駁回。
  （二）陳述：對原告主張之金額不爭執，惟現無資力清償。
三、被告丁○○部分：
    被告未於言詞辯論期日到場，亦未提出準備書狀作何聲明或陳述。
    理    由
甲、程序方面：
一、按當事人得就一定法律關係而生之訴訟，以合意定第一審管轄法院，民事訴訟法
    第二十四條第一項規定可資參照，查依兩造所簽定授信約定書第十二條約定：『
    立約人對貴行所負之各宗債務，合意以桃園地方法院為第一審管轄法院』，現本
    件原告起訴主張被告昌峰公司邀同其餘被告為連帶保證人，向原告借款未還，爰
    依兩造間消費借貸及連帶保證契約之法律關係，請求被告給付如聲明所示，乃就
    一定法律關係涉訟，合於兩造間約定合意管轄情形，是本院有管轄權，合先敘明
    。
二、本件被告丁○○未於言詞辯論期日到場，核無民事訴訟法第三百八十六條各款所
    列情形，爰依原告之聲請，由其一造辯論而為判決。
乙、得心證之理由：
一、本件原告主張被告於九十一年二月六日邀同其餘被告乙○○、戊○○、己○○、
    丁○○為連帶保證人，簽定『中長期貸款契約』，向原告借得二千八百萬元，約
    定借款期間自九十一年二月二十七日起至九十六年二月二十七日止，本金共分六
    十期攤還，第一期至第五十九期每期攤還金額五十二萬二千三百二十三元，最後
    一期攤還金額為五十二萬二千三百一十三元，第一期攤還日為九十一年三月二十
    七日，第二期至第六十期於每年每月二十七日攤還。利率依郵匯局二年期定期儲
    蓄存款機動利率加一點六五個百分點即百分之四點五二五計付，並於該項利率調
    整時，隨同調整。遲延清償時，除仍按上開利率計息外，逾期在六個月以內者，
    依上開約定利率百分之十，逾期超過六個月者，依上開約定利率百分之二十計付
    違約金。上開債務被告昌峰公司除繳至九十一年七月六日止之本息外，本金於九
    十一年七月二十七日應攤還而未攤還，已因逾期而視為全部到期，目前尚欠本金
    二千六百一十九萬二千四百五十五元，及按逾期當時郵匯局二年期定期儲蓄存款
    機動利率百分之二點二七五加一點六五個百分點即百分之三點九二五計算，自九
    十一年七月七日起至清償日止之利息與逾期違約金，迄未清償，迭經催討無效乙
    節，業據其提出中長期貸款契約、借據各一紙、授信約定書五紙以及放款轉帳支
    出傳票三紙、原告之連線作業通用查詢驗證單一紙為證，核屬相符。次按，『當
    事人對於他造主張之事實，於言詞辯論時不爭執者，視同自認。』民事訴訟法第
    二百八十條第一項前段定有明文；又『當事人對於他造主張之事實，已於相當時
    期受合法之通知，而於言詞辯論期日不到場，亦未提出準備書狀爭執者，準用第
    一項之規定。但不到場之當事人係依公示送達通知者，不在此限。』此於民事訴
    訟法第二百八十條第三項亦有明文規定。查本件應送達被告丁○○之言詞辯論通
    知書已於九十一年九月十九日寄存送達被告位於台北縣中和市○○街一七一巷二
    號三樓之戶籍地址，此有送達回證及戶籍謄本各一紙附卷足憑。被告丁○○於言
    詞辯論期日並未到場，亦未提出任何準備書狀或證據資料作何答辯聲明或陳述以
    為爭執，依民事訴訟法第二百八十條第三項、第一項前段規定，視同被告丁○○
    已自認，應堪信原告之主張為真實。被告昌峰公司、乙○○、戊○○、己○○對
    於原告主張之金額亦不爭執，惟抗辯：目前沒有錢可還云云。按『有無資力償還
    ，乃係執行問題，不得據為不負履行義務之抗辯。』最高法院十九年上字第一七
    三三號判例著有明文，因此被告昌峰公司、乙○○、戊○○、己○○仍無解於其
    應與被告丁○○負擔連帶債務之責，是其所辯，顯屬於法無據，應予駁回。第查
    ，本件依原告提出之連線作業通用查詢驗證單顯示，被告昌峰公司除繳至九十一
    年七月六日止之本息外，本金於九十一年七月二十七日應攤還而未攤還，已因逾
    期而視為全部到期，目前尚欠本金二千六百一十九萬二千四百五十五元，及按逾
    期當時郵匯局二年期定期儲蓄存款機動利率百分之二點二七五加一點六五個百分
　　點即百分之三點九二五計算，自九十一年七月七日起至清償日止之利息與逾期違
　　約金，被告已喪失期限利益，應全部清償。從而，原告依民法消費借貸契約以及
　　連帶保證之法律關係，請求被告連帶給付如主文第一項所示之本金、利息及違約
　　金之範圍，為有理由，應予准許。
二、據上論結，原告之訴為有理由，依民事訴訟法第三百八十五條第一項前段、第八
    十五條第二項，判決如主文。
中　　　華　　　民　　　國　　九十一　　年　　　十　　　月　　　八　　　日
                                        臺灣桃園地方法院民事第一庭
~B法　　　官　陳清怡
右為正本係照原本作成
如對本判決上訴須於判決送達後廿日內向本院提出上訴狀
中　　　華　　　民　　　國　　九十一　　年　　　十　　　月　　　八　　　日
~B書　記　官　楊文雄
